# 关于控股权的认定

提问人：seanfan1989 时间：2015-09-22 18:53:47
认定是否实现控股，计算持股比例的时候，是按照注册资本（认缴数）还是按照实收资本（实缴数）来计算的啊？或者看公司章程约定？比方说，按照出资协议，A出资70%，B出资30%，但是目前 2014 年度A实缴40%，B实缴60%，那 2014 年度公司应该纳入A合并范围还是B合并范围？

回答人：chenyiwei
控制的判断是综合分析很多因素的结果，股权比例并不是唯一需要考虑的因素。 单就表决权问题而言，是按认缴资本比例还是实收资本比例行使表决权，应取决于股东之间的约定（通常体现在公司章程中）。